# 陈版-国企业资产无偿划拨-基于招商引资目的的处理

提问人：lixicheng1919 时间：2019-11-23 06:30:22
背景：
A 市一家国有企业甲到其他省的 B 市进行投资，当地政府为了招商引资，通过国资委旗下一家 100%国有企业无偿划转给甲公司土地、房产一宗，价值约 2 亿元。
问题：
甲公司如何入账？
考虑：
当地政府通过旗下企业无偿划转房产至甲公司，主要基于家公司未来产业发展、增加就业、增加税收等目的，属于利益互换
是否可以考虑适用政府补助准则，确认为与资产相关的政府补助，而不是按照无偿划转的规定计入所有者权益？

回答人：chenyiwei
基本赞同你的理解，更适合于作为与资产相关的政府补助。因为甲企业并不隶属于 B 市政府，这类无偿划转与旨在实现同一控制下国资布局重组的非市场化行为有本质不同，而是满足政府补助的无偿性特征，和一般情况下招商引资对入驻企业的优惠无实质差异。